臺灣桃園地方法院民事簡易判決　　　　110年度桃簡字第641號
原　　　告　力霸倫敦城劍橋區管理委員會

法定代理人　梁垠壘　
訴訟代理人　鄭逸昌　
　　　　　　魏金蘭　
　　　　　　范三元　
被　　　告　李柳燕　
被　　　告　財政部國有財產署北區分署

法定代理人　郭曉蓉　
訴訟代理人　黃秋田律師
複　代理人　陳冠華律師
　　　　　　邱宜屏　
上列當事人間請求給付管理費事件，本院於民國110 年11月1 日
言詞辯論終結，判決如下：
    主      文
被告李柳燕應給付原告新臺幣捌拾壹萬參仟捌佰肆拾元，及自民
國一百一十年九月十二日起至清償日止，按年息百分之一計算之
利息。
原告其餘之訴駁回。
訴訟費用由被告李柳燕負擔二分之一，餘由原告負擔。
本判決第一項得假執行，但被告李柳燕如以新臺幣捌拾壹萬參仟
捌佰肆拾元為原告預供擔保，則得免為假執行。
原告其餘假執行之聲請駁回。
    事實及理由
壹、程序方面：
一、按簡易訴訟之訴狀送達後，原告不得將原訴變更或追加他訴
    ，但擴張或減縮應受判決事項之聲明者，不在此限；不變更
    訴訟標的，而補充或更正事實上或法律上之陳述者，非為訴
    之變更或追加，民事訴訟法第436 條第2 項、第255 條第1
    項但書第3 款、第256 條定有明文。本件原告起訴聲明原為
    ：被告李柳燕、財政部國有財產署北區分署桃園辦事處應給
    付原告共計新臺幣（下同）1,375,596 元，及自起訴狀繕本
    送達翌日起至清償日止，按年息1%計算之利息（見本院卷第
    4 頁）；嗣陸續變更為：1.李柳燕應給付原告813,840 元，
    及自原告110 年9 月6 日陳報狀繕本送達翌日起至清償日止
    ，按年息1%計算之利息。2.財政部國有財產署北區分署（下
    稱北區分署）應給付原告813,840 元，及自起訴狀繕本送達
    翌日起至清償日止，按年息1%計算之利息（見本院卷第69頁
    反面、72頁正面、169 頁正面、179 頁反面）。核其所為，
    係就本金部分擴張、利息部分減縮應受判決事項之聲明，將
    原列為被告之內部單位更正為所屬之行政機關，及就李柳燕
    、北區分署分別請求金額為補充，均合乎上開規定，應予准
    許。
二、李柳燕經合法通知，未於最後言詞辯論期日到場，且無民事
    訴訟法第386 條所列各款情事，故依原告之聲請，由其一造
    辯論而為判決。
貳、實體方面：
一、原告主張：原告為桃園市八德區「力霸倫敦城劍橋區」公寓
    大廈（下稱系爭社區）之管理委員會，李柳燕於民國104 年
    4 月2 日至108 年9 月25日間、110 年2 月5 日迄今，中華
    民國於108 年9 月26日至110 年2 月4 日間，則分別為系爭
    社區內桃園市八德區大和段290 建號建物（門牌號碼桃園市
    ○○區○○街00號，下稱系爭建物）之區分所有權人，而以
    100,000 分之47,381之應有部分（下稱系爭應有部分）與其
    他住戶分別共有系爭建物。又系爭建物係作為社區活動中心
    而約定共用，依系爭社區規約之規定，其管理費係按系爭建
    物總面積以每坪30元計算，並由各共有人按應有部分比例分
    攤。故就系爭應有部分中李柳燕前因拍賣取得之100,000 分
    之47,358應有部分，每月應繳納之管理費為50,865元【計算
    式：（總面積11,832.49 ㎡＋陽台2.80㎡）*0.3025 坪／㎡
    *47,358 ／100,000* 30 元＝50,865元，小數點以下四捨五
    入】。然李柳燕自108 年1 月至9 月間、110 年2 月至8 月
    間，中華民國自108 年10月至110 年1 月間，各積欠上開拍
    賣取得部分之16個月管理費，即各813,840 元尚未繳納，故
    依公寓大廈管理條例第21條之規定提起本件訴訟，並聲明：
    1.如主文第1 項所示。2.如上開變更後聲明第2 項所示。3.
    願供擔保，請求准予宣告假執行。
二、被告答辯：
  ㈠李柳燕略以：原告請求之管理費已經超過我的收入，認為不
    合理等語。並聲明：原告之訴駁回。
  ㈡北區分署則以：系爭應有部分前雖因李柳燕之拋棄行為，而
    登記為中華民國所有，然北區分署已就此向本院提起確認之
    訴，經本院以109 年度重訴字第92號民事確定判決確認李柳
    燕自108 年9 月26日以後就系爭應有部分之所有權存在，並
    命其將系爭應有部分於108 年9 月26日以拋棄為原因登記為
    中華民國所有之所有權移轉登記塗銷，回復登記為李柳燕所
    有，是中華民國並非系爭建物之區分所有權人，原告自不得
    請求管理機關北區分署給付系爭建物之管理費。又北區分署
    並非系爭社區住戶，亦未占有系爭建物，不受系爭社區規約
    之拘束，自無庸負擔給付管理費之義務；且縱有給付管理費
    之義務，亦得與原告使用系爭建物所獲不當得利抵銷。並聲
    明：原告之訴及假執行之聲請均駁回。2.如受不利判決，願
    供擔保，請求准予宣告假執行。
三、本院之判斷：
  ㈠關於系爭應有部分之權利歸屬：
  1.按依土地法所為之登記，有絕對效力，雖為土地法第43條所
    規定，但該條所謂絕對效力，係為保護第三人起見，將現存
    之登記事項賦予絕對真實之公信力，使第三人信賴登記而取
    得不動產權利時，不因登記之嗣後塗銷而被追奪，然並不排
    除利害關係人於第三人取得物權以前，得以登記事項無效或
    得撤銷為由請求塗銷，以溯及回復真正權利狀態。
  2.經查，李柳燕於民國104 年3 月15日，經由法院拍賣取得系
    爭建物100,000 分之47,358之應有部分，加計其原本應有部
    分後，於同年4 月2 日以拍賣為原因登記為系爭建物100,00
    0 分之47,435應有部分之所有權人；嗣於108 年9 月26日，
    系爭應有部分以拋棄為原因登記為中華民國所有，其後又於
    110 年2 月5 日以判決回復所有權為原因登記為李柳燕所有
    ，已經本院調取原告與李柳燕間108 年度桃簡字第782 號（
    下稱桃簡字前案）、北區分署與李柳燕間109 年度重訴字第
    92號（下稱重訴字前案）案件卷宗，檢閱其內臺灣臺北地方
    法院不動產權利移轉證書、系爭建物登記第一、二類謄本確
    認無誤（見桃簡字前案卷第45至46頁、重訴字前案卷第29頁
    、本院卷第6 頁），上述所有權變更登記之順序首堪認定。
    然關於系爭應有部分於108 年9 月26日至110 年2 月4 日間
    之所有權歸屬，北區分署前已向李柳燕起訴，以李柳燕之拋
    棄行為無效為由，請求確認李柳燕就系爭應有部分自108 年
    9 月26日以後之所有權存在，並請求其塗銷上開108 年9 月
    26日以拋棄為原因之所有權移轉登記，而經本院以重訴字前
    案判決北區分署全部勝訴，並經確定在案，有該案判決書暨
    確定證明書附卷可參（見重訴字前案卷第333 至336 、345
    頁）；而原告之管理費給付請求權純屬債權性質，非屬因信
    賴不動產登記而為物權得喪變更之第三人，自無從主張信賴
    上開已塗銷之不動產登記而受保護。從而，本件應認系爭應
    有部分自104 年4 月2 日迄今，均為李柳燕所有，原告僅憑
    已經塗銷之不動產登記事項，主張中華民國於108 年9 月26
    日至110 年2 月4 日間為系爭應有部分之所有權人，則非有
    理。
  ㈡其次，按系爭社區規約第12條第1 項第1 款、第5 款之規定
    ，系爭社區之管理費係以每坪每月30元計收，此坪數係包括
    共同使用部分面積與社區管理中心分攤比例面積在內，有系
    爭社區規約附卷可憑（見本院卷第75頁）；而系爭建物即為
    上開規約條文所稱之社區管理中心，應按其面積比例計收管
    理費等情，亦經本院於原告與李柳燕間之桃簡字前案判決及
    109 年度簡上字第105 號民事判決認定在案（見本院卷第13
    頁反面、第17頁），且李柳燕於本件訴訟中亦未另行爭執。
    是原告依系爭建物登記謄本所載總面積11832.49平方公尺、
    附屬建物之陽台面積2.8 平方公尺、以及李柳燕因拍賣取得
    之系爭建物100,000 分之47,358應有部分比例，按上開每坪
    30元之收費標準換算，主張該部分每月應繳管理費50,865元
    【計算式：（總面積11,832.49 ㎡＋陽台2.80㎡）*0.3025
    坪／㎡*47,358 ／100,000* 30 元＝50,865元，小數點以下
    四捨五入】，應屬有據。又原告主張李柳燕於108 年1 至9
    月、110 年2 至8 月，共計16個月間，均未就上開拍賣取得
    之應有部分繳納管理費一節，李柳燕於110 年8 月4 日言詞
    辯論期日到庭未為爭執，嗣於同年9 月6 日、11月1 日言詞
    辯論期日經合法通知，則均無正當理由未到場，亦未再行提
    出書狀以為爭執，依民事訴訟法第436 條第2 項、第280 條
    第3 項前段準用同條第1 項之規定，視同自認，堪認此情為
    真。是原告請求李柳燕給付上開期間管理費813,840 （計算
    式：50,865*16 ＝813,840 ），為有理由，應予准許。至於
    李柳燕辯稱原告請求之管理費已經超過其收入等語，僅係其
    清償能力之陳述，與原告權利之存否難認有何關聯，並非有
    理。另原告請求北區分署給付上開應有部分之管理費部分，
    因北區分署並非系爭應有部分所有權人，已認定如上，原告
    此部分之請求自無理由，應予駁回。
  ㈢又按給付有確定期限者，債務人自期限屆滿時起，負遲延責
    任；以支付金錢為標的者，債權人得請求依法定利率計算之
    遲延利息；應負利息之債務，其利率未經約定，亦無法律可
    據者，週年利率為5%，民法第229 條第1 項、第233 條第1
    項前段、第203 條分別定有明文。本件原告對李柳燕之管理
    費給付請求權屬定期給付而有確定期限之金錢債權，且至遲
    於110 年8 月間均已屆期，故原告請求被告給付自110 年9
    月6 日陳報狀送達翌日即110 年9 月12日起（見本院卷第13
    2 頁）至清償日止，按規約所定利率年息1%計算之利息，其
    期間及利率均未逾越上開說明之範圍，應屬有據。
四、綜上所述，原告依公寓大廈管理條例第21條，請求李柳燕給
    付如主文第1 項所示，為有理由，應予准許；其對北區分署
    之訴，則無理由，應予駁回。
五、本判決第1 項係適用簡易訴訟程序所為被告敗訴之判決，依
    民事訴訟法第389 條第1 項第3 款規定，應依職權宣告假執
    行；並依同法第436 條第2 項、第392 條第2 項規定，依聲
    請宣告被告如為原告預供擔保，則得免為假執行。至原告陳
    明願供擔保，請求宣告假執行，於本院依職權宣告假執行之
    範圍內，應僅生促使本院行使該職權之效果，無庸另行准駁
    ；逾此範圍之假執行聲請，則因訴之駁回失其依附，應併予
    駁回。
六、本件結論已臻明確，兩造其餘攻擊防禦方法及所提證據，經
    審酌均不至影響判決結果，故不逐一論述。
七、訴訟費用負擔之依據：民事訴訟法第79條。
中    華    民    國   110    年    11    月    19    日
                  桃園簡易庭  法  官  陳逸倫
以上為正本係照原本作成。
如不服本判決，應於送達後20日內，向本院提出上訴狀並表明上
訴理由，如於本判決宣示後送達前提起上訴者，應於判決送達後
20日內補提上訴理由書（須附繕本）。
如委任律師提起上訴者，應一併繳納上訴審裁判費。
中    華    民    國   110    年    11    月    19    日
                              書記官  洪惠娟